臺灣桃園地方法院刑事判決　　　　　　　　　　　　　九十一年度易字第五九一號
　　公　訴　人　臺灣桃園地方法院檢察署檢察官
　　被　　　告　甲○○原名古.
右列被告因竊盜案件，經檢察官提起公訴（九十一年度偵字第三七一八號），本院判
決如左：
        主  文
甲○○共同攜帶兇器竊盜，累犯，處有期徒刑捌月。扣案之Ｔ型板手壹支及鑰匙柒支
均沒收。
        事  實
一、甲○○（原名古華輝）於民國八十九年間，因違反毒品危害防制條例案件，經本
    院判處有期徒刑九月確定，並於九十年十一月十八日經接續執行假釋期滿執行完
    畢，猶不知惕勵，竟與姓名、年籍不詳綽號「阿忠」之成年男子基於意圖為自己
    不法所有之犯意聯絡，共同攜帶綽號「阿忠」之成年男子所有客觀上足以傷害人
    之身體之Ｔ型板手一支及非屬兇器之鑰匙七支，於九十一年二月三日凌晨零時十
    分許，在桃園縣中壢市○○路○段十六巷六號前，先由綽號「阿忠」之成年男子
    持上開Ｔ型板手一支，破壞乙○○所有停放於該處之車號五Ｌ－一五四一號自用
    小客車（下稱上開自用小客車）之左前車門鎖及引擎開關（毀損部分未據告訴）
    ，後再由甲○○進入上開自用小客車內，以持用上開鑰匙七支強行開鎖發動引擎
    之方式，竊取上開自用小客車，得手後供作代步工具使用。嗣甲○○於同日上午
    十時三十分許，在桃園縣龍潭鄉○○○路七七九號前，欲持上開錀匙再發動上開
    自用小客車駛離時為警查獲，並當場扣得上開綽號「阿忠」之成年男子所有之Ｔ
    型板手一支及鑰匙七支。
二、案經桃園縣警察局平鎮分局報請臺灣桃園地方法院檢察署檢察官偵查起訴。
        理  由
一、訊據被告甲○○固對於右揭時、地與綽號「阿忠」之成年男子一同將上開自用小
    客車駛離原停放地點之事實坦承不諱，惟矢口否認有何加重竊盜犯行，辯稱：綽
    號「阿忠」之男子，是伊在台中被關時所認識的朋友，約二十五歲，伊不知他真
    實姓名亦不知他住哪裡，伊從九十年十一月假釋回來就沒跟他聯絡，而於九十一
    年二月二日晚上十一點左右，伊在大湳保齡球館恰巧碰到他，他叫伊幫他開一部
    車，伊就跟他一起去，伊知道阿忠之前有竊盜、毒品前科，到現場時伊發現該部
    車號五Ｌ－一五四一自用小客車之車門已經被撬開，因阿忠一開車門就開，他就
    拿鑰匙給伊叫伊將車子開動，跟著他所駕駛之另一部小客車走，伊一拿鑰匙發動
    時，就覺得怪怪的，因為電門很鬆，覺得是被撬開過，伊開到龍潭鄉○○○路被
    查獲地點，拔出鑰匙，發現跟一般車子不同，伊才知道該車是偷來的，後來伊問
    阿忠是否如此，阿忠說是，之後阿忠說車放在被查獲地點不安全，伊正要把車開
    走時，警察就來了，阿忠即趁機跑走，伊只是幫阿忠的忙，並沒有偷車的意思云
    云。然查，右揭事實業據被告於警訊中自白：（問：警方於現場起獲之五Ｌ－一
    五四一號自小客車係何時、地竊得？）該車是我與朋友即綽號「阿忠」真實姓名
    年籍均不詳之男子，共同於九十一年二月三日凌晨零時十分許，在中壢市○○路
    ○段十六巷六號前竊得；（問：利用何方法竊取該車？）以自備之Ｔ型板手撬開
    左前車門，破壞引擎開關後，再以自備鑰匙插入引擎開關將車竊走等語（見偵查
    卷第四頁反面），並核與被害人乙○○所指述之失竊情節一致（見偵查卷第八頁
    ），且佐以被告於本院審理中供稱：伊和「阿忠」到現場時，伊發現該部車之車
門已經被撬開，‧‧伊一拿鑰匙發動時，就覺得怪怪的，因為電門很鬆，覺得是
    被撬開過等語（見本院九十一年五月一日審理筆錄），足見被告於案發當時，應
    明知上開自用小客車之使用現況及綽號「阿忠」之成年男子請託伊前來開車之過
    程，均殊與常情相違，因之，被告與綽號「阿忠」之成年男子既非熟識，並明知
    「阿忠」有竊盜前科，則被告自當更加小心求證使用上開自用小客車之合法性，
    以避免無故遭受刑事訴追之風險，始符常情，然被告見此非但心未生疑加以詢問
    求證，或要求「阿忠」提出行車資料，竟進而將上開自用小客車駛離現場，已非
    無疑，況依上開被告所供，其於知悉上開自用小客車為竊得之物後，仍欲與「阿
    忠」一同將之駛離，以避免查緝，基此，被告與綽號「阿忠」之成年男子就上開
    自用小客車有共同為自己不法所有之意圖一節，足堪認定。再者，被告與「阿忠
    」二人共同攜帶扣案之Ｔ型板手一支及鑰匙七支前往案發現場，且依前述之方式
    竊得上開自用小客車，從而，被告與綽號「阿忠」之成年男子就上開犯行確有犯
    意聯絡及行為分擔。另被告自始並無法提供綽號「阿忠」之成年男子之相關年籍
    資料以供查證，尚無法遽為被告有利之認定甚明。綜上事證，被告所辯顯係事後
    卸責之詞，委無足取，此外復有贓物領據、車籍作業系統－查詢認可資料表各乙
    紙附卷可稽（附於偵查卷第九、十頁）及綽號「阿忠」之成年男子所有供行竊用
    之Ｔ型板手一支及鑰匙七支扣案為憑。本件事證明確，被告右揭犯行足可認定，
    應依法論科。
二、按被告甲○○行竊時所攜帶之上開Ｔ型板手一支，客觀上足以對人之生命、身體
    、安全構成威脅，為兇器之一種，另按該Ｔ型板手，依社會一般觀念既足認為有
    使人生命身體安全構成危險之器具，被告在竊盜現場持以行竊，為保護他人身體
    免受攻擊之危險，應以攜帶兇器竊盜論處（參照最高法院七十四年三月十九日刑
    庭總會決議）。核被告竊取被害人乙○○所有上開自用小客車之行為，係犯刑法
    第三百二十一條第一項第三款之攜帶兇器加重竊盜罪。又被告與綽號「阿忠」之
    成年男子間就上開犯行有犯意之聯絡，行為之分擔，均為共同正犯。末查，被告
    於八十九年間，因違反毒品危害防制條例案件，經本院判處有期徒刑九月確定，
    並於九十年十一月十八日經接續執行假釋期滿執行完畢，有臺灣桃園地方法院檢
    察署刑案資料查註紀錄表在卷可按，其於五年內再犯本件有期徒刑以上之罪，為
    累犯，應依法加重其刑。爰審酌被告因一時貪念竟竊取他人財物，所為非是及其
    犯罪之手段、所生損害、犯後態度等一切情狀，量處如主文所示之刑，以資懲儆
    。至扣案之Ｔ型板手一支及鑰匙七支，均為共犯即綽號「阿忠」之成年男子所有
    ，且為供犯本件加重竊盜罪所用之物等情，業據被告於本院審理中供明在卷，均
    應依刑法第三十八條第一項第二款之規定宣告沒收之，併此敘明。
據上論斷，應依刑事訴訟法第二百九十九條第一項前段，刑法第二十八條、第三百二
十一條第一項第三款、第四十七條、第三十八條第一項第二款，判決如主文。
本案經檢察官張尹敏到庭執行職務。
中      華      民      國      九十一    年      五      月    十五    日
                              臺灣桃園地方法院刑事第二庭
                                        法  官   王  美  玲
右正本證明與原本無異。
如不服本判決，應於判決送達後十日內，向本院提出上訴狀。
                                        書記官   賴  玉  真
中        華        民        國   九十一   年   五   月    十七    日
附錄本判決論罪之法條：
刑法第三百二十一條第一項第三款
刑法第三百二十一條
犯竊盜罪而有左列情形之一者，處六月以上五年以下有期徒刑：
一、於夜間侵入住宅或有人居住之建築物、船艦或隱匿其內而犯之者。
二、毀越門扇、牆垣或其他安全設備而犯之者。
三、攜帶兇器而犯之者。
四、結夥三人以上而犯之者。
五、乘火災、水災或其他災害之際而犯之者。
六、在車站或埠頭而犯之者。
前項之未遂犯罰之。
